臺灣桃園地方法院民事裁定
111年度桃簡聲字第46號
聲  請  人  謝紫郁  
相  對  人  康燾鱗  
上列當事人間聲請停止執行事件，本院裁定如下：
    主      文
聲請人供擔保新臺幣159,726元後，本院一一一年度司執字第三○
三二號給付票款事件關於聲請人之強制執行程序，就如附表所示
之債權部分，於本院一一○年度桃簡字第四三三號確認本票債權
不存在事件終結或判決確定前，應暫予停止。
    理      由
一、聲請意旨略以：本院111年度司執字第3032號給付票款強制
    執行事件（下稱系爭執行事件），執行法院已查封聲請人之
    財產，一旦拍賣，勢難回復原狀，聲請人已向本院提起確認
    本票債權不存在之訴（本院110年度桃簡字第433號），爰陳
    明願供擔保，准於上開確認本票債權不存在之訴判決確定前
    ，停止系爭執行事件之強制執行程序等語。
二、按發票人主張本票債權不存在而提起確認之訴不合於第一項
    之規定者，法院依發票人聲請，得許其提供相當並確實之擔
    保，停止強制執行，非訟事件法第195 條第3 項定有明文。
    又法院以裁定命債務人供擔保後停止強制執行，其擔保金額
    之多寡應如何認為相當，原屬於法院職權裁量之範圍，如已
    斟酌債權人因停止執行所應受之損害，即非當事人所可任意
    指摘，最高法院109 年台簡抗字第276號民事裁定參照。另
    為停止強制執行所命提供之擔保，係為擔保債權人因停止強
    制執行程序所受損害，其數額應依停止執行後，債權人未能
    即時受償之損害額定之，而債權人因執行程序停止，致受償
    時間延後，通常應可認係損失停止期間利用該債權總額所能
    取得之利息。遲延之債務，以支付金錢為標的者，債權人得
    請求依法定利率計算之遲延利息，應付利息之債務，其利率
    未經約定，亦無法律可據者，週年利率為5 ％，民法第233 
    條第1 項前段、第203 條定有明文。此項遲延利息之本質屬
    於法定損害賠償，亦可據為金錢債權遲延受償所可能發生損
    害之賠償標準，最高法院105年台抗字第33號民事裁定參照
    。
三、經查：
　㈠相對人聲請對聲請人之財產為強制執行，經聲請人在本院以
    其對相對人提起確認本票債權不存在事件為由，聲請裁定停
    止系爭執行程序等節，業經本院依職權調取上開執行卷宗及
    本院110度桃簡字第433號確認本票債權不存在事件卷宗查明
    屬實，應認聲請人之聲請於法有據。
　㈡又本件相對人因停止強制執行可能所受之損害，應為於強制
    執行程序停止期間，在通常情形下，其債權因無法續行執行
    而未能即時受償之相當於利息之損害。準此，應以此利息損
    失作為本件停止執行擔保額之計算依據。
　㈢而本件相對人於上述執行事件聲請對聲請人強制執行之債權
    額(向本院提起確認本票債權不存在之訴部分)為：新臺幣（
    下同）1,060,000元，及如附表所示之利息，暨執行費8,480
    元。則相對人於聲請人110年3月22日提起確認本票債權不存
    在之訴暨聲請停止執行之時所得受償之執行債權總額，應為
    本金1,060,000元、已到期之利息58,997元及執行費8,480元
    ，共計1,127,477元。又聲請人提起上開確認本票債權不存
    在事件係適用簡易訴訟程序之案件，且其訴訟標的價額依民
    事訴訟法第77條之2第2項之明文，應為其債權本金金額即1,
    060,000元，不得上訴第三審，依各級法院辦案期限實施要
    點規定，第一、二審簡易訴訟程序審判案件之辦案期限各為
    10月、2 年，共計2年10個月。準此，相對人因前揭強制執
    行程序暫予停止可能遭受之損害，應為159,726元（計算式
    ：1,127,477 5 ％3412＝159,726，元以下4捨5入），爰酌
    定本件擔保金額如主文所示。
四、依強制執行法第18條第2項，裁定如主文。
中　　華　　民　　國　　111 　年　　4 　　月　　22　　日
                  桃園簡易庭  法  官  顏嘉漢
以上為正本係照原本作成。
如不服本裁定，應於送達後10日內向本院提出抗告狀並表明抗告
理由（須附繕本，並應繳納抗告費新台幣1,000 元）。
中　　華　　民　　國　　111 　年　　4 　　月　　22　　日
                              書記官  楊上毅
附表：　　　　　　　　　
本票附表：至清償日止利息按週年利率百分之二十計算(110 年度票字第146 號)                                                        編號 發票日 票面金額 (新台幣) 到期日 利息起算日 （即提示日） 票據號碼 1 109年8月26日 30,000元 109年11月25日 109年12月10日 TH-0000000 2 109年8月26日 30,000元 109年12月25日 109年12月25日 TH-0000000 3 109年7月25日 1,000,000元   未載 109年12月10日 TH-0000000